---
title: "R Notebook"
output:
  html_notebook: default
  pdf_document: default
---

## Directorio de trabajo
Se establece el directorio de trabajo desde el cual se carga el script principal con las funciones para el TDA.
```{r}
setwd(dirname(rstudioapi::getSourceEditorContext()$path))
getwd()
source("TDA_Crash.R")
```

## Librerías
```{r}
library(TDA)        # Para ripsDiag
library(PKNCA)      # Para pk.calc.auc.all
library(factoextra) # Para agrupamientos
library(ggplot2)    # Gráficas
```

## Funciones auxiliares
La función análisis de cluster encuentra el cluster que cumple las condiciones de riesgo. 

```{r}
Normalize_Data <- function(val){
  return ((val - min(val)) / (max(val) - min(val)))
}

analisis_cluster <- function(cluster, data){
  tmp <- cluster
  tmp <- as.data.frame(tmp)
  tmp <- cbind(tmp,data)
  tmp <- subset(tmp, data > 0.5)
  y <- as.data.frame(table(tmp$tmp))
  colnames(y) <- c("Cluster", "Num_elementos")
  #print(y)
  res <- y$Cluster[which.max(y$Num_elementos)]
  return(as.numeric(as.character(res)))
}
```

## Carga de datos
Entre más grande sea el número de datos, menos exactitud tendrá el algoritmo.
```{r}
BTC <- read.zoo('/Users/sacbe/Documents/Tesis licenciatura/Algoritmos/cleaning/BTC-USD.csv', sep = ",", header =TRUE)
data <- as.xts(BTC$Close)
data <- subset(data, index(data) > as.Date("2021-01-01") )
colnames(data) <- c("Close")
data <- na.fill(data,"extend")

head(data)
```

## Análisis topológico de datos

```{r}
norm_data <- analyze_1d(data, returns = TRUE, K_max = 10, window = 50)
```

### Creación de norma $C^1$
```{r}
c1 = norm_data + abs(diff(norm_data))
c1 <- na.fill(c1,"extend")
colnames(c1) <- "C1"
ggplot(data=c1, aes(index(c1),C1)) +
  geom_line(data = c1)+
  labs(title = " ", x = " ", y = "Norma C1")+
  theme_minimal()+
  theme(text = element_text(family = "LM Roman 10"))

```

### Creación de cluster de riesgo
```{r}
eje_x <- Normalize_Data(log(data))
eje_y <- Normalize_Data(c1)

agrupamientos <- as.data.frame(cbind(eje_x,eje_y))
agrupamientos <- na.omit(agrupamientos)
colnames(agrupamientos) <- c("log price", "C1 norm")
rownames(agrupamientos) <- format(index(eje_y),"%d/%b/%y")

write.csv(agrupamientos,"/Users/sacbe/Documents/Tesis licenciatura/Algoritmos/C1_entropy_norm.csv", row.names = T)
cl <- kmeans(agrupamientos, 3)

ggcluster <- fviz_cluster(cl, data = agrupamientos)
ggcluster + theme_minimal() + theme(text = element_text(family = "LM Roman 10"))
```

## Alerta en datos originales
Las alertas de caída se encuentran en las subidas repentinas del precio para luego caer en picada, es decir, no hay un pequeño valle antes de la caída.

```{r}
dates <- index(eje_y)
new_dates <- tail(dates, length(eje_y))
grups.xts <- xts(agrupamientos, order.by = new_dates)
final <- merge(data,grups.xts, all = FALSE)
final <- as.data.frame(final)
cluster_TDA <- cbind(final, cl$cluster)
colnames(cluster_TDA)[4] <- "Cluster"

write.csv(cluster_TDA,"cluster_TDA.csv", row.names = T)


cluster_minicrash <- analisis_cluster(cl$cluster, eje_y)
cat("El cluster de riesgo es el cluster: ",cluster_minicrash)


cluster_TDA$Dates <- as.Date(new_dates, "%m/%d/%Y")

alerta_original <- ggplot(cluster_TDA, aes(Dates, Close, colour = factor(Cluster))) + 
  geom_point() +
  geom_line(data = cluster_TDA, color = "black", alpha = 0.4) +
  theme_minimal()+
  labs(title = " ", x = " ", y = "Precio en USD")+
  guides(colour = guide_legend(title = " ", title.position = "left"))+
  scale_color_discrete(
    labels = c("2" = "Alerta de caída fuerte"), breaks = c(2)
    )+
  theme(legend.position = "bottom", legend.text = element_text(size = 12), text = element_text(family = "LM Roman 10"))

alerta_original

alerta_log <- ggplot(cluster_TDA, aes(Dates, log(Close), colour = factor(Cluster))) + 
  geom_point() +
  geom_line(data = cluster_TDA, color = "black", alpha = 0.4) +
  theme_minimal()+
  labs(title = " ", x = " ", y = "Precio en log(USD)")+
  guides(colour = guide_legend(title = " ", title.position = "left"))+
  scale_color_discrete(
    labels = c("2" = "Alerta de caída fuerte"), breaks = c(2)
    )+
  theme(legend.position = "bottom", legend.text = element_text(size = 12), text = element_text(family = "LM Roman 10"))

alerta_log
```